臺灣桃園地方法院民事裁定
111年度事聲字第34號
異  議  人
即債權人    廖素芬  
上列異議人與相對人間聲請支付命令事件，對於民國111年5 月1
6日本院司法事務官所為111年度司促字第2364號駁回支付命令聲
請之裁定（處分）提出異議，本院裁定如下：
    主      文
異議駁回。
    理      由
一、按司法事務官處理事件所為之處分，與法院所為者有同一之
    效力。當事人對於司法事務官處理事件所為之終局處分，得
    於處分送達後10日之不變期間內，以書狀向司法事務官提出
    異議。司法事務官認前項異議有理由時，應另為適當之處分
    ；認異議為無理由者，應送請法院裁定之。法院認第1 項之
    異議為有理由時，應為適當之裁定；認異議為無理由者，應
    以裁定駁回之，為民事訴訟法第240 之3 條及第240 之4 條
    第1 項、第2 項、第3 項分別定有明文。本件聲明異議人（
    下稱異議人）就本院司法事務官於民國111年5 月16日所為1
    11年度司促字第2364號駁回支付命令聲請之裁定（下稱原裁
    定），聲明不服而提出異議，司法事務官認其異議無理由而
    送請本院裁定，核與上開條文規定及意旨相符，先予敘明。
二、異議意旨係以：異議人於111年5月26日收到鈞院111年度司
    促字第2364號支付命令命債務人於20日內清償醫藥費、但由
    於相對人營業看板創立人營業所居多居無定所、以母宅自改
    建屋為地址等情為由提起本件異議，請求廢棄原裁定，另為
    適當之裁定。
三、按支付命令之聲請，應表明下列各款事項：一、當事人及法
    定代理人。二、請求之標的及其數量。三、請求之原因事實
    。其有對待給付者，已履行之情形。四、應發支付命令之陳
    述。五、法院。債權人之請求，應釋明之，為104 年7 月1 
    日修正公布之民事訴訟法第511 條所明文。其立法意旨係為
    免支付命令淪為製造假債權及詐騙集團犯罪工具，嚴重影響
    債務人權益，為兼顧督促程序在使數量明確且無訟爭性之債
    權得以迅速、簡易確定，節省當事人勞費，以收訴訟經濟之
    效果，並保障債權人、債務人正當權益，避免支付命令遭不
    當利用，爰增列第2 項，強化債權人之釋明義務。若債權人
    未為釋明，或釋明不足，不合於本條第2 項規定者，法院得
    依本法第513 條第1 項規定，駁回債權人之聲請。又所謂釋
    明，係指當事人提出法院得以即時調查使法院信其主張為真
    實之 一切證據而言（最高法院72年度台抗字第556 號裁定
    意旨參照），若非得即時調查者，即有違督促程序迅速、簡
    易確定之目的，自難認屬釋明，是以債權人依督促程序聲請
    核發支 付命令，對於請求之原因事實仍應釋明，而法院則
    應就書面為形式上之審查，如依聲請意旨，認請求為無理由
    者，或與所檢附之證據不相符合，即應以裁定駁回之。
四、經查，本件異議人聲請核發支付命令，經本院司法事務官於
    111年3月15日裁定命其於收受裁定之日起5日內補繳聲請費
    新臺幣（下同）500元、表明債務人之送達地址、債務人最
    新戶籍謄本（記事勿省）、債務人公司登記事項資料及法定
    代理人最新戶籍謄本（記事勿省）、表明原因事實、表明請
    求金額、提出對債務人請求之釋明文件影本、補正簽章，該
    裁定已於111年3月29日寄存送達，有送達證書附卷可稽，異
    議人未補正完全，因不合民事訴訟法第511 條之規定，經司
    法事務官以原裁定駁回。異議人嗣於本院司法事務官駁回支
    付命令聲請後，於111年6月1日具狀載明：「給付醫藥費106
    -110年」、「淋病皰疥醫藥費手術費共600萬元」、「給付
    毒品醫藥費（肝腎功能）新台幣6億元（不動產所有權新台
    幣6億元公告地價）」等語，仍就原因事實、對債務人請求
    之釋明文件影本，尚未全部補足，是以，異議人支付命令之
    聲請，揆諸前開說明，於法仍有未合。原裁定依法予以駁回
    ，依法尚無違誤，其異議意旨指陳原裁定不當，自屬無據，
    異議人之聲明異議為無理由，自應予以駁回。
五、末按司法事務官所為駁回支付命令之處分，當事人雖得依民
    事訴訟法第240 條之4 規定提起異議，該異議並由該司法事
    務官所屬一審法院獨任法官審理該異議事件，惟對於第一審
    所為之裁定，因民事訴訟法第513 條第2 項規定不得聲明不
    服，自不得向第二審法院提起抗告（司法院秘台廳民二字第
    0980006307號函參照、臺灣高等法院暨所屬法院101 年法律
    座談會民事類提案第39號研討結果參照）。是本院司法事務
    官所為之裁定，依民事訴訟法第513 條第2項規定，本屬「
    不得聲明不服」之事件，雖民事訴訟法第240 條之4 第1 項
    例外賦與債權人異議之權利，然其本質既屬不得聲明不服之
    事件，則異議人就本院駁回其異議之裁定，自亦不得再抗告
    至二審法院，併此指明。
六、爰裁定如主文。
中　　華　　民　　國　　111 　年　　6 　　月　　21　　日
                  民事第四庭    法　官　林常智
上列正本證明與原本無異。
本裁定不得抗告。
中　　華　　民　　國　　111 　年　　6 　　月　　21　　日
                                書記官　石幸子